

Aníbal Juárez

DEVELOPPEUR WEB

Profil

Initialement ingénieur de système, j'ai décidé de compléter mes compétences dans le domaine du développement web qui m'attirait beaucoup. Je bénéficie d'une expérience pratique dans l'analyse et la résolution de problèmes. Motivé et sérieux, j'apprécie particulièrement JavaScript, React.js et Node.js.

Expériences Professionnelles

Stage de Développeur Web, gaea21, France

Depuis septembre 2022

- Intégration des pages pour le site web de gaea21.
- Développement d'une interface d'administration en React.js et Symfony permettant au département de Ressources Humaines l'ajout, la modification et la suppression des offres d'emploi.

Ingénieur technico-commercial service clients Microsoft (anglaisespagnol), CONCENTRIX, Managua

2018

- Support et assistance téléphonique pour les clients Microsoft.
- Téléchargement, installation et activation des packs Microsoft.
- Résolution d'incidents simples et complexes.

Agent de Centre d'appel en secteur bancaire (anglais-espagnol), SITEL, Managua

2014 — 2018

- Support clients pour CapitalOne.
- Résolutions des incidents de paiement/ revue de Comptes/ support technique/ analyse de relevés bancaires.
- Procédure Recouvrement (retard de paiement allant de 90 à 180 jours).
- Gestion des créances non recouvrables.

Conseiller financier en stage, BANCO PROCREDIT, Managua

2013 — 2014

• Marketing, conseils en gestion de produits et services financiers

Service client pour le compte de Moneygram, SITEL, Managua

2011 - 2013

• Support et assistance téléphonique pour les clients MoneyGram

Formation

Développement Web et Web Mobile, La Passerelle

2022

Formation professionnelle, axée sur l'apprentissage des meilleures pratiques de développement web menant à un titre professionnel RNCP de niveau bac+2.

Ingénieur système et réseaux, Université Nationale d'ingénieurs, UNI, Managua

2003 — 2007

Cursus cadres supérieurs reconnu de niveau bac+3 par l'ENIC-NARIC.

Contact

Paris

07 82 21 51 87

anibal.juarezr@gmail.com

Liens

LinkedIn

https://www.linkedin.com/in/anibal-juarez/

GitHub

https://github.com/anibal-JUAREZ

Portfolio

https://anibal-juarezportfolio.netlify.app/

Compétences

HTML5/CSS3

JavaScript

PHP 8

MySQL

Bootstrap 5

API

React.js v 18

Node.js

Sass

Qualités

Esprit d'analyse
Esprit d'équipe et empathie
Facilité d'adaptation
Curiosité
Autonome

Outils

Symfony v5-v6 / Twig

Autres

Français Langue Étrangère (FLE)
Diplôme DELF - niveau B2, Alliance
Française / Mairie de Paris
2019 — 2021

Langues

Espagnol - langue maternelle

Français - bilingue

Anglais - bilingue